# 请教陈版及各位大侠：新收入准则——房地产企业的配套设施

提问人：zxxiao2007 时间：2020-09-29 13:33:06
房地产开发企业的配套设施如幼儿园、学校是否要分摊收入 例 1 开发商对小区内所建的公立小学有几年的招生权利，到期将放社会统一派位。业主享受到服务，我认为应分摊收入 例 2 开发商对小区内建了一所幼儿园，幼儿园的招生只针对业主，非业主需要支付赞助费，如何按受益期分摊？ 请问我例 1 的理解对么？例 2 受益期如何确定？
我的思路有问题么

回答人：chenyiwei
正常情况下，公共配套设施在建成后需无偿移交政府或其指定机构，相应地这些配套设施的建造成本归入相应项目的开发成本，不确认收入。
你说的配套建设的学校优先对业主招生，是房地产开发企业促进开发产品销售的手段，类似于广告、营销支出，其本身不会给本企业带来额外的可以货币计量的经济利益流入，故不应作为分摊收入的理由。